臺灣臺北地方法院刑事判決　　　　　　 99年度交易字第939號
公　訴　人　臺灣臺北地方法院檢察署檢察官
被　　　告　陳炎銘
上列被告因公共危險案件，經檢察官提起公訴（99年度偵字第25
788號），本院判決如下：
    主  文
陳炎銘服用酒類，不能安全駕駛動力交通工具而駕駛，處拘役伍
拾日，如易科罰金，以新臺幣壹仟元折算壹日。
    事  實
一、陳炎銘明知服用酒類已達不能安全駕駛之程度時，即不得駕
    駛動力交通工具，竟於民國99年10月16日凌晨，在台北市○
    ○路某KTV飲用若干酒類飲料，酒後其控制力及注意力均已
    達無法安全駕駛動力交通工具之程度，猶於同日上午7時36
    分許，在台北市○○○路164號其公司地下停車場取車後，
    駕駛車號2357-SS號自用小客車在道路上行駛，嗣陳炎銘將
    車停放在台北市○○○路○段315號前，並在車內睡覺，員警
    經通報於同日上午8時2分許前往對其盤查，而於同日上午8
    時22分許當場測得其呼氣所含酒精濃度達每公升0.61毫克，
    始悉上情。
二、案經台北市政府警察局松山分局報請台灣台北地方法院檢察
    署檢察官偵查起訴。
    理  由
一、訊據被告陳炎銘固不否認於前揭時、地飲酒，且於車內駕駛
    座上為警查獲，惟否認有何酒醉駕車之犯行，辯稱：當天喝
    完酒後，是同事陳武慶幫其開車到員警盤查的地點，之後陳
    武慶下車後，其就在車上睡著了，直到員警來敲門，並無酒
    後駕車行為云云。經查：
（一）被告於警詢及偵審中，業已坦承其當晚曾服用酒類等語不
      諱（見偵卷第10頁、第37頁、本院審理筆錄），另其以呼
      氣測試酒精濃度為每公升0.61毫克，有酒精濃度檢測表及
      台北市政府警察局舉發違反道路交通管理事件通知單影本
      各1紙在卷可憑，況被告遭查獲時在車內駕駛座睡覺乙節
      ，亦為被告自承在卷（見上開筆錄），並有台北市政府警
      察局松山分局松山派出所警員依職權所填製之刑法第一百
      八十五條之三案件測試觀察紀錄表在卷可考，足徵被告確
      有飲用酒類後其意思能力受影響之情形。
（二）再被告確於99年10月16日上午7時36分許，駕駛車號2357-
      SS號自用小客車，自台北市○○○路164號地下停車場出
      來後，沿台北市○○○路西往東方向行駛，至該路5段並
      上麥帥橋往內湖方向行駛，行駛至台北市○○路與成功路
      間迴轉道迴轉，又上麥帥橋往西方向行駛，下麥帥橋後上
      開自用小客車即停在台北市○○○路○段315號前，嗣員警
      於同日上午8時2分許到場盤查等情，業據證人楊寶中於警
      詢及偵查中證述明確（見偵卷第15至17頁、第41至44頁）
      ，並有台北市政府警察局松山分局受理各類案件紀錄表，
      其上記載處理人員於8時2分到達在卷可稽（見偵卷第23頁
      ）；而楊寶中於當日見被告至上開地下停車場時步履蹣跚
      ，嗣見被告一人駕車後即騎機車予以追隨，期間並打數通
      電話分別至台北市政府警察局中山分局長安派出所、松山
      分局東社派出所、內湖勤務中心報案，直到被告上開自用
      小客車受檢處，均未脫離楊寶中視線之事實，並經證人楊
      寶中於警詢及偵查中證述屬實（見上開筆錄），復有中華
      電信股份有限公司通話明細清單，內載有楊寶中上開報案
      通話紀錄在卷可稽（見偵卷第50頁）。查證人楊寶中證稱
      其沿路向不同警察機關報案之事實，與前揭通話明細清單
      互核相符，且證人楊寶中與被告素不相識，並無怨隙，自
      無任意捏造不實證詞而於警詢及偵查中指證被告酒後駕車
      之必要，該等楊寶中指證被告酒後駕車等情節，自屬實情
      ，被告猶執前詞為辯，委無足採。
（三）雖被告仍辯稱是同事陳武慶幫其開車到員警盤查的地點，
      之後陳武慶下車後，其就在車上睡著了云云，並於99年12
      月3日檢察官偵查時，舉陳武慶為證。惟查被告於本院審
      理時先稱：其是在麥帥橋睡著的，嗣又稱：其不知道有沒
      有過麥帥橋（見本院審理筆錄），前後供述反覆，所辯已
      難輕信。且證人陳武慶於偵查中證述：其與被告一同到台
      北市○○○路164號地下停車場取車，是其開車，本來要
      載他（指被告）回基隆住家，他說不需要，他說他在路邊
      休息就可以了，所以其在台北市○○○路○段快到麥帥橋
      ，還沒有過麥帥橋那邊下車，然後就搭計程車回家（見偵
      卷第43頁），證人陳武慶所述其下車地點為台北市○○○
      路○段與被告所稱陳武慶下車地點係台北市○○○路○段31
      5號前，已有不符。又依證人陳武慶所述其係由台北市○
      ○○路164號駕車，沿台北市○○○路由西往東方向行駛
      ，行駛至該路4段尚未過麥帥橋即下車，然本件被告為警
      查獲之地點為台北市○○○路○段315號前，係該路東往西
      方向車道一側，倘如被告所述陳武慶下車後其未駕車移動
      ，上開自用小客車豈會移動至對向車道，是被告必有駕駛
      上開自小客車無誤。且被告自上開地下停車場駕車，至將
      車輛停放在為警盤查地點，期間均係被告一人駕車，無人
      上下車乙節，亦據證人楊寶中於偵查中證述明確（見偵卷
      第41至44頁），顯與證人陳武慶於偵查中所述互生齟齬，
      查證人陳武慶之證詞與被告之供詞容有上開不符之處，尚
      難採信，應以證人楊寶中所證較為可採。綜上所述，被告
      上開辯稱，顯係卸責之詞，亦不足採信。
二、按刑法第185條之3規定所謂「不能安全駕駛」，乃抽象危險
    犯，並不以發生具體危險為必要，對於呼氣酒精濃度已達每
    公升0.55毫克（0.55mg/l）以上，肇事率為一般正常人之10
    倍，認為已達不能安全駕車之標準，此業經法務部88年5月1
    8日以法88檢字第001669號函告週知，應為絕對不能安全駕
    駛動力交通工具。又當人飲酒後，若以呼氣酒精濃度測試器
    測得之呼氣濃度達到每公升0.5毫克時（約合體內血液中酒
    精濃度100mg/dl），反應較慢，感覺減低，將影響駕駛；達
    到每公升0.75毫克時，思考與個性行為均會改變；達到每公
    升1.0毫克時，步態不穩，噁心嘔吐，精神混惑不清晰；達
    到每公升1.5毫克時，說話不清楚，感覺喪失，視力模糊；
    達到每公升2.0毫克時，體溫與血糖均降低，肌肉控制差，
    甚至會導致癲癇發作；達到每公升3.5毫克時，則已經神智
    不清，反射減低，甚至呼吸抑制，亦業據行政院國軍退除役
    官兵輔導委員會台北榮民總醫院以88年8月5日（88）北總內
    字第26868號函釋明確。查被告於飲酒後，其體內之酒精濃
    度經警盤查檢測其呼氣所含酒精濃度高達每公升0.61毫克，
    是依前揭「不能安全駕駛」之酒精含量數值之說明、被告酒
    精濃度檢測表、證人楊寶中之證述等證據，足認被告於駕駛
    車輛當時，顯然已達不能安全駕駛之情狀，是被告所辯，顯
    係圖卸飾詞，殊無可採。綜此，本案罪證明確，被告犯行洵
    堪認定。
三、核被告所為，係犯刑法第185條之3服用酒類不能安全駕駛動
    力交通工具而駕駛之公共危險罪。爰審酌被告前已有1次酒
    後駕駛公共危險案件，經論罪科刑確定，有台灣高等法院被
    告前案紀錄表在卷可按，本件再犯同一犯行，足認其不知悔
    改，明知酒後已不能安全駕駛動力交通工具，竟仍冒然駕車
    上路，非但不顧自身之安全，對於用路人安全亦影響至鉅，
    且漠視服用酒類不能駕駛動力交通工具之法律，實不可取，
    ，及其犯後飾詞圖卸、並無悔意之犯後態度，惟被告本次酒
    後駕車幸未肇事等一切情狀，量處如主文所示之刑，並諭知
    易科罰金之折算標準。
據上論斷，應依刑事訴訟法第284條之1、第299條第1項前段，刑
法第185條之3、第41條第1項前段，刑法施行法第1條之1，判決
如主文。
本案經檢察官林彥均到庭執行職務。
中    華    民    國   100    年    1     月    28    日
                    刑事第五庭  法  官  蕭清清
上正本證明與原本無異。
如不服本判決應於收受送達後10日內向本院提出上訴書狀，並應
敘述具體理由；其未敘述上訴理由者，應於上訴期間屆滿後20日
內向本院補提理由書（均須按他造當事人之人數附繕本）「切勿
逕送上級法院」。告訴人或被害人如對於本判決不服者，應具備
理由請求檢察官上訴，其上訴期間之計算係以檢察官收受判決正
本之日期為準。
                                書記官  張華瓊
中    華    民    國   100    年    1     月    31    日
附錄本案論罪科刑法條
刑法第185條之3
服用毒品、麻醉藥品、酒類或其他相類之物，不能安全駕駛動力
交通工具而駕駛者，處1 年以下有期徒刑、拘役或科或併科15萬
元以下罰金。